【裁判字號】    89,易,1478
【裁判日期】    900426
【裁判案由】    恐嚇
【裁判全文】
臺灣高雄地方法院刑事判決                        八十九年度易字第一四七八號
    公  訴  人  臺灣高雄地方法院檢察署檢察官
    被      告  甲○○
    選任辯護人  袁震天
                彭玉華
右列被告因恐嚇案件，經檢察官提起公訴（八十九年度偵字第二一三六號），本院判
決如左：
    主  文
甲○○連續以加害生命、身體、財產之事，恐嚇他人致生危害於安全，累犯，處有期
徒刑月，如易科罰金，以佰元折算壹日。
裝置汽油塑膠桶壹個沒收。
    事    實
一、甲○○曾於民國八十五年間因違反麻醉藥品管理條例經本院判處有期徒刑四月確
    定，於八十五年七月十九日縮刑執行完畢，又於八十六年間因違反麻醉藥品管理
    條例經本院判處有期徒刑六月確定，於八十六年七月二十二日縮刑執行完畢，詎
    不知悔改，猶基於概括犯意，於民國八十八年九月二十五日一時二分、同年月二
    十七日三十三時八分，持裝有汽油之塑膠桶，至丙○○、乙○○位於高雄市○○
    區○○里○○街一三、一三二號住處門前，將汽油撥灑於汽車及鐵門上，使丙○○、乙○○心生畏懼，致生危害其生命、身體、財產之安全，均幸經丙○○、
    乙○○及時發現，始未釀禍，甲○○又承前犯意，於同年十月一日零時四十九分
    騎乘ＸＣＢ─七一五號機車前往上址潑灑汽油，為丙○○、乙○○發現追捕，甲○○在情急下棄車逃逸，留下上開機車及其所有犯罪所用之裝置汽油塑膠桶一個
    ，經丙○○、乙○○報警循線查獲。
二、案經高雄市政府警察局鼓山分局移送台灣高雄地方法院檢察署檢察官偵查起訴。
    理  由
一、訊據被告矢口否認涉有右揭恐嚇犯行，辯稱：酒後不清楚做過何事云云。惟查，
    右揭犯罪事實，業據被害人丙○○、乙○○指述綦詳，且有現場照片八張（屋前
    鐵門、汽車、地面均泛有油光而為油漬）、裝置汽油塑膠桶一個當場扣案足佐。
    而扣案之錄影帶，經本院當庭勘驗結果，其內容係被告至被害人屋前撥灑汽油，
    為被害人追捕之經過，亦有勘驗筆錄在卷可稽。又被告於前揭時、地能獨力騎往
    被害人住處，且於遭被害人圍捕之際，猶奮力抵抗、棄車逃脫，顯見其對所為行
    為尚有相當認識，故縱認被告所供當時曾飲酒等語非虛，惟於案發時應尚未達陷
    於精神耗弱或心神喪失之程度；至於被告送高雄市立凱旋醫院鑑定之結果，雖認
    定其不論有無自願飲酒，於行為時精神狀態已達精神耗弱之程度，惟其既係以八
    十八年十月四日門診及九十年三月七日被告於該院實際受測結果為其依據，距案
    發當時已達一年餘之久，顯見被告於鑑定當時之精神狀態應不同於案發當時之情
    況，且行為前後，被告均持續就醫，與施測時已中斷治療一年之狀狀不同，有該
    院以九十年三月十九日高市凱醫成字第一０九八號函送之精神鑑定報告書一份在
    卷可憑，故自不得僅執前開高雄市立凱旋醫院出於醫學上判斷之檢測報告，即遽
    論被告案發當時精神狀態已達精神耗弱甚至心神喪失之程度，被告於行為時意識
    正常，業如前述，被告辯稱因酒醉而全不知情，顯係事後卸責之詞，實難憑信。
    事證明確，被告犯行洵堪認定。
二、核被告所為，係犯刑法第三百零五條之恐嚇危害安全罪。被告所為數行為，時間
    緊接，所犯罪名構成要件相同，顯係出於概括之犯意為之，為連續犯，爰依刑法
    第五十六條之規定論以一罪，並加重其刑。被告以一恐嚇行為，對被害人丙○○
    、乙○○二人恐嚇，係一行為觸犯二相同罪名之想像競合犯，應依刑法第五十五
    條規定從一重處斷。又被告曾於八十五年間因違反麻醉藥品管理條例經本院判處
    有期徒刑四月確定，於八十五年七月十九日縮刑執行完畢，又於八十六年間因違
    反麻醉藥品管理條例經本院判處有期徒刑六月確定，於八十六年七月二十二日縮
    刑執行完畢，有台灣高等法院被告全國前案紀錄表附卷可憑，其於有期徒刑執行
    完畢後五年以內再犯本罪，應依累犯規定加重其刑。爰審酌被告僅因自己深感壓
    力緣故，竟以潑灑汽油之方式連續恐嚇他人，嚴重影嚮他人生命、身體、財產安
    全，犯罪情節不可謂輕，殊不可原諒；惟念其前有精神疾病（行為時不構成精神
    耗弱、心神喪失，已如前述），犯行獲告訴人之諒解，及本件並未造成實質財物
    損害等一切情狀，爰酌情從輕量處如主文所示之刑，並諭知易科罰金之折算標準
    ，以資懲儆。扣案裝置汽油塑膠桶一個，為被告所有供犯罪所用之物，已據其供
    明在卷，應依刑法第三十八條第一項第二款宣告沒收。
據上論斷，應依刑事訴訟法第二百九十九條第一項前段，刑法第五十六條、第三百零
五條、第五十五條、第四十七條、第四十一條第一項、第三十八條第一項第二款，罰
金罰鍰提高標準條例第一條、第二條，判決如主文。
中      華      民      國     九十     年     四     月     二十六     日
                                  臺灣高雄地方法院刑事第一庭
                                          法  官   郭貞秀
右正本證明與原本無異。
如不服本判決，應於判決送達後十日內，向本院提出上訴狀。
                                      書  記  官   黃國忠
中    華    民    國      九十      年      四      月      二十七      日


司法院資訊處製作；財團法人民間司法改革基金會備份。
